Minutes et répertoires du notaire Pierre Victor RAFFENEAU de LILLE, 21 juillet 1767 - 30 mai 1799 (étude XXI)
Archives nationales
- Répertoire(s) de Pierre Victor RAFFENEAU de LILLE, 22 août 1740 - 30 décembre 1809; MC/RE/XXI/5 - MC/RE/XXI/22
  - Répertoire. 1779, 1er janvier - 1785, 30 juin, 1er janvier 1779 - 30 juin 1785; MC/RE/XXI/7
    - Contrat de mariage entre Rieul Lange et Marie Thorot, 7 février 1785
      contrat de mariage; Lange, Rieul; Thorot, Marie
    - Notoriété constatant les héritiers d'Antoine Bullot, 12 février 1785
      notoriété; Bullot, Antoine
    - Notoriété constatant les héritiers de Joseph François Cochonneau Destournelles et de Catherine Eléonore Cochonneau Destournelles, 14 février 1785
      notoriété; Cochonneau Destournelles, Joseph-François; Cochonneau Destournelles, Catherine-Eléonore
    - Notoriété après le décès de Hubert Michel Guérin, 15 février 1785
      notoriété; Guerin, Hubert-Michel
    - Inventaire après décès de Catherine Bureau, femme Burié, 17 février 1785
      inventaire après décès; Bureau, Catherine; Burie (femme)
    - Notoriété en rectification des noms du sieur Aretheus, 19 février 1785
      notoriété; Aretheus (sieur)
    - Dépôt du mortuaire de François Juhieu, 2 mars 1785
      acte d'état civil; dépôt de pièces; Juhieu, François
    - Dépôt du certificat de vie de Etienne François Dupont, 8 mars 1785
      notoriété; dépôt de pièces; Dupont, Etienne-François
    - Inventaire après décès de Jean Baptiste Champigny, 10 mars 1785
      inventaire après décès; Champigny, Jean-Baptiste
    - Contrat de mariage entre Vincent Bernier et Marie Madelaine Naveau, 13 mars 1785
      contrat de mariage; Bernier, Vincent; Naveau, Marie-Madelaine
    - Inventaire après décès de Charles Jean Baptiste Douillée, 14 mars 1785
      inventaire après décès; Douillee, Charles-Jean-Baptiste
    - Inventaire après décès de monsieur Raquet Dupressoir, 15 mars 1785
      inventaire après décès; Raquet Dupressoir (monsieur)
    - Notoriété concernant demoiselle Deltous de Pradine, 24 mars 1785
      notoriété; Deltous de Pradine (demoiselle)
    - Inventaire après décès de Jeanne Marie Rousselet, femme Dellebarre, 26 mars 1785
      inventaire après décès; Rousselet, Jeanne-Marie; Dellebarre (femme)
    - Notoriété concernant la succession d'Elizabeth Minet, femme Vogien, 30 mars 1785
      notoriété; Minet, Elizabeth; Vogien (femme)
    - Dépôt du mortuaire de Mathias Fitzgerald Defarnasse, 30 mars 1785
      acte d'état civil; dépôt de pièces; Fitzgerald Defarnasse, Mathias
    - Inventaire après décès d'Antoinette Gervoise, femme Froutin, 31 mars 1785
      inventaire après décès; Gervoise, Antoinette; Froutin (femme)
    - Contrat de mariage entre Jean Pierre Foliard et Marie Marguerite Foilliart, 2 avril 1785
      contrat de mariage; Foliard, Jean-Pierre; Foilliart, Marie-Marguerite
    - Dépôt du mortuaire de Marie Elisabeth Aubert, veuve Moreau, 9 avril 1785
      acte d'état civil; dépôt de pièces; Aubert, Marie-Elisabeth; Modreau (veuve)
    - Inventaire après décès de Elizabeth Louis Gillet, veuve Chariot, 11 avril 1785
      inventaire après décès; Gillet, Elizabeth-Louis; Chariot (veuve)
    - Compte d'exécution testamentaire de la succession de Jean Baptiste Loyer, 12 avril 1785
      compte d'exécution testamentaire; Loyer, Jean-Baptiste
    - Inventaire après décès du sieur Masson, 15 avril 1785
      inventaire après décès; Masson (sieur)
    - Contrat de mariage entre Nicolas Laville et Catherine Schmitt, 20 avril 1785
      contrat de mariage; Laville, Nicolas; Schmitt, Catherine
    - Testament de Jeanne Chamoy, 22 avril 1785
      testament; Chamoy, Jeanne
    - Testament de Jean Baptiste Fainsere, 22 avril 1785
      testament; Fainsere, Jean-Baptiste
    - Contrat de mariage entre Jean Michel et Jeanne Angélique Lhostellier, 26 avril 1785
      contrat de mariage; Michel, Jean; Lhostellier, Jeanne-Angélique
    - Testament de Claude Gasparine Chamoy, 27 avril 1785
      testament; Chamoy, Claude-Gasparine
    - Notoriété concernant Marie Descizeaux, épouse Marchand, 28 avril 1785
      notoriété; Descizeaux, Marie; Marchand (sieur)
    - Inventaire après décès de Marie Claude Tribouillet, femme Reverard, 6 mai 1785
      inventaire après décès; Tribouillet, Marie-Claude; Reverard (femme)
    - Inventaire après décès de Jeanne Marie Boudet, femme Max, 6 mai 1785
      inventaire après décès; Boudet, Jeanne-Marie; Max (femme)
    - Notoriété concernant les sieur et dame Genard, 6 mai 1785
      notoriété; Genard (sieur); Genard (dame)
    - Contrat de mariage entre Pierre Antoine Ribail et Marie Anne Deufer, 11 mai 1785
      contrat de mariage; Ribail, Pierre-Antoine; Deufer, Marie-Anne
    - Notoriété concernant Gilles Le Roussel, 11 mai 1785
      notoriété; Le Roussel, Gilles
    - Inventaire après décès de Véronique Blandin, femme Chevalier, 12 mai 1785
      inventaire après décès; Blandin, Véronique; Chevalier (femme)
    - Inventaire après décès de Pierre Marie Mauclere, 21 mai 1785
      inventaire après décès; Mauclere, Pierre-Marie
    - Contrat de mariage entre le sieur Duflos et la demoiselle Baron, 22 mai 1785
      contrat de mariage; Duflos (sieur); Baron (demoiselle)
    - Notoriété concernant le sieur Nouaille, 27 mai 1785
      notoriété; Nouaille (sieur)
    - Notoriété concernant la dame La Selle,et le sieur Pault, son mari, 1er juin 1785
      La Selle (dame); Pault (sieur))
    - Inventaire après décès de Thérèse Chedechoux, veuve Yvoré, 3 juin 1785
      inventaire après décès; Chedechoux, Thérèse; Yvore (veuve)
    - Notoriété constatant les héritiers de Hyacinthe Arnaud, 6 juin 1785
      notoriété; Arnaud, Hyacinthe
    - Inventaire après décès de Jean François Leparsonnier du Laudey, 7 juin 1785
      inventaire après décès; Leparsonnier du Laudey, Jean-François
    - Inventaire après décès de Marie Anne Julien, femme Pichard dit Laporte, 10 juin 1785
      inventaire après décès; Julien, Marie-Anne; Pichard dit Laporte
    - Dépôt du baptistaire de Pierre Léon Fasquelle, 11 juin 1785
      acte d'état civil; dépôt de pièces; Fasquelle, Pierre-Léon
    - Testament de la dame Croppet de Varisson, épouse de monsieur Moubellet de Saint Trys, 12 juin 1785
      testament; Croppet de Varisson (dame); Moubellet de Saint Trys (monsieur)
    - Testament de Marie Marguerite Ferret, 13 juin 1785
      testament; Ferret, Marie-Marguerite
    - Testament de François Dagaud, 13 juin 1785
    - Notoriété concernant Pierre André Grenier, 18 juin 1785
      notoriété; Grenier, Pierre-André
    - Inventaire après décès de Jeanne Chamoy, 21 juin 1785
      inventaire après décès; Chamoy, Jeanne
    - Contrat de mariage entre Etienne Pierre Chevalier et Véronique Blandin, 24 juin 1785
      contrat de mariage; Chevalier, Etienne-Pierre; Blandin, Véronique
    - Inventaire après décès de Anne Catherine Munier, femme Hissette, 28 juin 1785
      inventaire après décès; Munier, Anne-Catherine; Hissette (femme)
    - Inventaire après décès de Jean François BAUD, 30 juin 1785
      inventaire après décès; Baud, Jean-François
    - Contrat de mariage entre Laurent Decques et Marie Marguerite Collas, 5 juillet 1785
      contrat de mariage; Decques, Laurent; Collas, Marie-Marguerite
    - Contrat de mariage entre Guillaume Lecronier et Marie Benoit, 11 juillet 1785
      contrat de mariage; Lecronier, Guillaume; Benoit, Marie
    - Inventaire après décès de la dame Guy, 13 juillet 1785
      inventaire après décès; Guy (dame)
    - Testament de Laurent Plumeaux, 13 juillet 1785
      testament; Plumeaux, Laurent
    - Contrat de mariage entre François Duval et la dame veuve Le Campion, 18 juillet 1785
      contrat de mariage; Duval, François; Le Campion (veuve)
    - Testament de Marie Anne Jacquet, épouse Blum, 21 juillet 1785
      testament; Jacquet, Marie-Anne; Blum (épouse)
    - Contrat de mariage entre Jean Marie Thiafay et la demoiselle Gruer, veuve Perillat, 22 juillet 1785
      contrat de mariage; Thiafay, Jean-Marie; Gruer (demoiselle); Perillat (veuve)
    - Contrat de mariage entre Jean Baptiste Gravery et Marie Félicité Nancy, 26 juillet 1785
      contrat de mariage; Gravery, Jean-Baptiste; Nancy, Marie-Félicité
  - Répertoire. 1785, 2 juillet - 1791, 31 janvier, 2 juillet 1785 - 31 janvier 1791; MC/RE/XXI/8
    - Inventaire après décès du sieur Violet, 12 août 1780
      inventaire après décès; Violet (sieur)
    - Contrat de mariage entre le sieur Cottautier et la demoiselle Dumesnil, 14 août 1780
      contrat de mariage; Cottautier (sieur); Dumesnil (demoiselle)
    - Contrat de mariage entre le sieur Bertrand et la dame veuve Violet, 16 août 1780
      contrat de mariage; Bertrand (sieur); Violet (veuve)
    - Notoriété concernant le sieur Thimotée, 17 août 1780
      notoriété; Thimotee (sieur)
    - Contrat de mariage entre Pierre Grosjean et la dame veuve Bérard, 28 juillet 1785
      contrat de mariage; Grosjean, Pierre; Berard (veuve)
    - Contrat de mariage entre Jean Henry Cavillot et Albertine Léonard, 10 août 1785
      contrat de mariage; Cavillot, Jean-Henry; Leonard, Albertine
    - Inventaire après décès de Nicolas Martin, maître boulanger, 14 août 1785
      inventaire après décès; Martin, Nicolas; boulanger
    - Notoriété après le décès de Jean Baptiste Baudry, 20 août 1785
      notoriété; Baudry, Jean-Baptiste
    - Inventaire après décès de monsieur le marquis de Lescure, 26 août 1785
      inventaire après décès; Lescure (monsieur le marquis de)
    - Testament de Jean Charles Citron, 27 août 1785
      testament; Citron, Jean-Charles
    - Contrat de mariage entre Charles Dominique et la demoiselle Noé, 28 août 1785
      contrat de mariage; Dominique, Charles; Noe (demoiselle)
    - Contrat de mariage entre Etienne Lécuyer et la demoiselle Blanchard, veuve Debray, 29 août 1785
      contrat de mariage; Lecuyer, Etienne; Blanchard (demoiselle); Debray (veuve)
    - Inventaire après décès d'Etienne Plumeaux, 1er septembre 1785
      inventaire après décès; Plumeaux, Etienne
    - Inventaire après décès du sieur Guenet, 2 septembre 1785
      inventaire après décès; Guenet (sieur)
    - Notoriété concernant les sieurs Vieffelet et Beuvier, 12 septembre 1785
      notoriété; Vieffelet (sieur); Beuvier (sieur)
    - Testament de Catherine Noele, femme Gouget, 14 septembre 1785
      testament; Noele, Catherine; Gouget (femme)
    - Inventaire après décès de monsieur Sales de Samade, 15 septembre 1785
      inventaire après décès; Sales de Samade (monsieur)
    - Contrat de mariage entre François Grenet et la veuve Linard, 15 septembre 1785
      contrat de mariage; Grenet, François; Linard (veuve)
    - Notoriété concernant le sieur Neveu, 16 septembre 1785
      notoriété; Neveu (sieur)
    - Inventaire après décès du sieur Citron, 20 septembre 1785
      inventaire après décès; Citron (sieur)
    - Inventaire après décès de la dame Dupare, 22 septembre 1785
      inventaire après décès; Dupare (dame)
    - Testament de Pierre Corsange et de Suzane Elizabeth Minot, 29 septembre 1785
      testament; Corsange, Pierre; Minot, Suzanne-Elizabeth
    - Contrat de mariage entre Jean Baptiste Pichard et Ursule Gendarme, 30 septembre 1785
      contrat de mariage; Pichard, Jean-Baptiste; Gendarme, Ursule
    - Contrat de mariage entre le sieur Miny et la demoiselle Roché, 16 octobre 1785
      contrat de mariage; Miny (sieur); Roche (demoiselle)
    - Notoriété concernant Françoise Jacquine Chauveau, 19 octobre 1785
      notoriété; Chauveau, Françoise-Jacquine
    - Notoriété concernant la dame Leblanc, 20 octobre 1785
      notoriété; Leblanc (dame)
    - Contrat de mariage entre le sieur Gardet et la demoiselle Bougron, 24 octobre 1785
      contrat de mariage; Gardet (sieur); Bougron (demoiselle)
    - Testament de Jeanne Claude Pernet, 28 octobre 1785
      testament; Pernet, Jeanne-Claude
    - Dépôt du mortuaire du sieur Coulon, 3 novembre 1785
      acte d'état civil; dépôt de pièces; Coulon (sieur)
    - Contrat de mariage entre le sieur Faneau et la demoiselle Blanchet, 4 novembre 1785
      contrat de mariage; Faneau (sieur); Blanchet (demoiselle)
    - Contrat de mariage entre le sieur Herbault et la demoiselle Belamy, 4 novembre 1785
      contrat de mariage; Herbault (sieur); Belamy (demoiselle)
    - Contrat de mariage entre le sieur Lavau et la demoiselle Vaucauret, 6 novembre 1785
      contrat de mariage; Lavau (sieur); Vaucauret (demoiselle)
    - Contrat de mariage entre le sieur Grannetias et la demoiselle Vigé dite Léger, 7 novembre 1785
      contrat de mariage; Grannetias (sieur); Vige dite Leger (demoiselle)
    - Contrat de mariage entre le sieur Blessis et la demoiselle Boullenot, 18 novembre 1785
      contrat de mariage; Blessis (sieur); Boullenot (demoiselle)
    - Contrat de mariage entre Louis Bié et Catherine Lemire, 21 novembre 1785
      contrat de mariage; Bie, Louis; Lemire, Catherine
    - Testament déposé de monsieur Bellier de Beaulieu, 24 novembre 1785
      testament; dépôt de pièces; Bellier de Beaulieu (monsieur)
    - Notoriété constatant le nombre d'héritiers de La Grange, 25 novembre 1785
      notoriété; La Grange (de)
    - Contrat de mariage entre Jean Leclere et la demoiselle Riché, 30 novembre 1785
      contrat de mariage; Leclere, Jean; Riche (demoiselle)
    - Contrat de mariage entre le sieur Francfort et la demoiselle Clos, 2 décembre 1785
      contrat de mariage; Francfort (sieur); Clos (demoiselle)
    - Inventaire après décès de monsieur de Beaulieu, 2 décembre 1785
      inventaire après décès; Beaulieu (monsieur de)
    - Notoriété après le décès de Jean Baptiste Rotrou, 5 décembre 1785
      notoriété; Rotrou, Jean-Baptiste
    - Testament de Jean Baptiste Baiou, 6 décembre 1785
      testament; Baiou, Jean-Baptiste
    - Contrat de mariage entre Pierre Hiffette et la dame veuve Gauquelin, 9 décembre 1785
      contrat de mariage; Hiffette, Pierre; Gauquelin (veuve)
    - Testamentd'antoine Lejay, 13 décembre 1785
      testament; Lejay, Antoine
    - Contrat de mariage entre Jean Louis Fatou et Marie Anne Simonet, 27 décembre 1785
      contrat de mariage; Fatou, Jean-Louis; Simonet, Marie-Anne
    - Inventaire après décès de la dame Magnier, 31 décembre 1785 - 1785
      inventaire après décès; Magnier (dame)
    - Inventaire après décèsde la dame veuve Leclere, 2 janvier 1786
      inventaire après décès; Leclere (veuve)
    - Notoriété constatant le nombre d'héritiers de Jacques Haranto, 7 janvier 1786
      notoriété; Haranto, Jacques
    - Contrat de mariage entre le sieur Lesnier et la demoiselle Besnard, 8 janvier 1786
      contrat de mariage; Lesnier (sieur); Besnard (demoiselle)
    - Contrat de mariage entre le sieur Pacaux et la demoiselle Mullier, 9 janvier 1786
      contrat de mariage; Pacaux (sieur); Mullier (demoiselle)
    - Inventaire après décès du sieur Reverard, 11 janvier 1786
      inventaire après décès; Reverard (sieur)
    - Contrat de mariage entre le sieur Le Gros et la demoiselle Sola, 13 janvier 1786
      contrat de mariage; Le Gros (sieur); Sola (demoiselle)
    - Testament de Louis Ruelle, 18 janvier 1786
      testament; Ruelle, Louis
    - Inventaire après décès de monsieur Ruelle, 21 janvier 1786
      inventaire après décès; Ruelle (monsieur)
    - Contrat de mariage entre le sieur Lecomte et la demoiselle Crétin, 23 janvier 1786
      contrat de mariage; Lecomte (sieur); Cretin (demoiselle)
    - Contrat de mariage entre le sieur Labour et la demoiselle Gilson, 25 janvier 1786
      contrat de mariage; Labour (sieur); Gilson (demoiselle)
    - Notoriété concernant Claude Hubert, 1er février 1786
      notoriété; Hubert, Claude
    - Contrat de mariage entre Théodore Langlet et Marguerite François, 4 février 1786
      contrat de mariage; Langlet, Théodore; Francois, Marguerite
    - Contrat de mariage entre le sieur Chaufour et demoiselle Cochet, 6 février 1786
      contrat de mariage; Chaufour (sieur); Cochet (demoiselle)
    - Inventaire après décès du sieur Thuault, 6 février 1786
      inventaire après décès; Thuault (sieur)
    - Notoriété concernant Marc Sayde, 6 février 1786
      notoriété; Sayde, Marc
    - Inventaire après décès du sieur Girardin, 7 février 1786
      inventaire après décès; Girardin (sieur)
    - Contrat de mariage entre le sieur Petitpas et la demoiselle Croiset, 8 février 1786
      contrat de mariage; Petitpas (sieur); Croiset (demoiselle)
    - Testament de monsieur de Soulaigre, 10 février 1786
      testament; Soulaigre (monsieur de)
    - Contrat de mariage entre le sieur Bardon et la demoiselle Vierrey, 10 février 1786
      contrat de mariage; Bardon (sieur); Vierrey (demoiselle)
    - Contrat de mariage entre le sieur Theibault et la demoiselle Bisson, 13 février 1786
      contrat de mariage; Theibault (sieur); Bisson (demoiselle)
    - Notoriété concernant Catherine Masson, 13 février 1786
      notoriété; Masson, Catherine
    - Contrat de mariage entre Charles Heute et Marie Anne Pelletier, veuve Gillan, 16 février 1786
      contrat de mariage; Heute, Charles; Pelletier, Marie-Anne; Gillan (veuve)
    - Contrat de mariage entre le sieur Adeny et la demoiselle Chiffon, 16 février 1786
      contrat de mariage; Adeny (sieur); Chiffon (demoiselle)
    - Inventaire après décès de la veuve Siblet, 16 février 1786
      inventaire après décès; Siblet (veuve)
    - Contrat de mariage entre le sieur Laly et la demoiselle Devaux, 16 février 1786
      contrat de mariage; Laly (sieur); Devaux (demoiselle)
    - Contrat de mariage entre Pierre Butoux et la demoiselle Noël, 18 février 1786
      contrat de mariage; Butoux, Pierre; Noel (demoiselle)
    - Contrat de mariage entre le sieur Rigoley d'Ogny et la demoiselle Ménagée, 19 février 1786
      contrat de mariage; Rigoley d'Ogny (sieur); Menage (demoiselle)
    - Contrat de mariage entre le sieur Clere et la demoiselle Diffandié, 20 février 1786
      contrat de mariage; Clere (sieur); Diffandie (demoiselle)
    - Contrat de mariage entre le sieur Girardin et la demoiselle Desgrois, 21 février 1786
      contrat de mariage; Girardin (sieur); Desgrois (demoiselle)
    - Contrat de mariage entre le sieur Rainfray et la demoiselle Fargue, 26 février 1786
      contrat de mariage; Rainfray (sieur); Fargue (demoiselle)
    - Contrat de mariage entre Baptiste Agé et Jeanne Rouyé, 27 février 1786
      contrat de mariage; Age, Baptiste; Rouye, Jeanne
    - Inventaire après décès de Pierre Hurault, 2 mars 1786
      inventaire après décès; Hurault, Pierre
    - Inventaire après décès de madame Biran, 13 mars 1786
      inventaire après décès; Biran (madame)
    - Notoriété après le décès de la demoiselle Salis de Fontenelle, 15 mars 1786
      notoriété; Salis de Fontenelle (demoiselle)
    - Dépôt du baptistaire de monsieur Groos, 15 mars 1786
      acte d'état civil; dépôt de pièces; Groos (monsieur)
    - Contrat de mariage entre le sieur Lelerre et la demoiselle Aubert, 23 mars 1786
      contrat de mariage; Lelerre (sieur); Aubert (demoiselle)
    - Contrat de mariage entre le sieur Pujol et la demoiselle Bernard, 23 mars 1786
      contrat de mariage; Pujol (sieur); Bernard (demoiselle)
    - Notoriété constatant le nombre des héritiers Marois, 26 mars 1786
      notoriété; Marois (héritiers)
    - Contrat de mariage entre Claude Toussaint Fissour et Marie Angélique Boucher, 26 mars 1786
      contrat de mariage; Fissour, Claude-Toussaint; Boucher, Marie-Angélique
    - Inventaire après décès de Jean Noël Quentin, 30 mars 1786
      inventaire après décès; Quentin, Jean-Noël
    - Notoriété constatant le nombre des héritiers Massé, 31 mars 1786
      notoriété; Masse (héritiers)
    - Notoriété concernant la demoiselle Favrion, 1er avril 1786
      notoriété; Favrion (demoiselle)
    - Contrat de mariage entre le sieur Antoine Bellettre et la demoiselle Aubert, 4 avril 1786
      contrat de mariage; Bellettre, Antoine; Aubert (demoiselle)
    - Contrat de mariage entre le sieur Dallemagne et la demoiselle Mignon, 6 avril 1786
      contrat de mariage; Dallemagne (sieur); Mignon (demoiselle)
    - Testament de Charles Hannote, 8 avril 1786
      testament; Hannote, Charles
    - Notoriété concernant le sieur de Sermaulot, 12 avril 1786
      notoriété; Sermaulot (sieur de)
    - Notoriété constatant les héritiers de Pierre Denis Deschamps et de Jean Pierre Deschamps fils, 14 avril 1786
      notoriété; Deschamps, Pierre-Denis; Deschamps, Jean-Pierre (fils)
    - Inventaire après décès du sieur Hannote, 20 avril 1786
      inventaire après décès; Hannote (sieur)
    - Notoriété constatant les héritiers de Claude Charles Deschamps, 20 avril 1786
      notoriété; Deschamps, Claude-Charles
    - Testament déposé de Claude Charles Deschamps, 20 avril 1786
      testament; dépôt de pièces; Deschamps, Claude-Charles
    - Contrat de mariage entre le sieur Lerin et la demoiselle Fontaine, 20 avril 1786
      contrat de mariage; Lerin (sieur); Fontaine (demoiselle)
    - Contrat de mariage entre Antoine Fuissant et Marie Anne Chobert, 23 avril 1786
      contrat de mariage; Fuissant, Antoine; Chobert, Marie-Anne
    - Inventaire après décès du sieur Lhoste, 26 avril 1786
      inventaire après décès; Lhoste (sieur)
    - Notoriété pour suppléer l'inventaire après décès de Pierre Marie Mauclere, 30 avril 1786
      notoriété; Mauclere, Pierre-Marie
    - Contrat de mariage entre Charles Henry Courtray et Constance de Beauvais, 1er mai 1786
      contrat de mariage; Courtray, Charles-Henry; Beauvais, Constance de
    - Inventaire après décès de madame veuve Le Roy, 1er mai 1786
      inventaire après décès; Le Roy (madame)
    - Contrat de mariage entre Louis Foueche et Magdelaine Geneviève Frelet, 3 mai 1786
      contrat de mariage; Foueche, Louis; Frelet, Magdelaine-Geneviève
    - Contrat de mariage entre Claude Dumaine et Marie Jeanne Percheron, 6 mai 1786
      contrat de mariage; Dumaine, Claude; Percheron, Marie-Jeanne
    - Obligation de 10 000 livres par le comte de Buzançois à Jean Etienne Theaulon., 8 mai 1786
      obligation; Saint-Aignan, Charles Paul François de Beauvilliers (1746-1828, duc de); Théaulon, Jean Etienne
    - Notoriété concernant Denis Robin, 13 mai 1786
      notoriété; Robin, Denis
    - Contrat de mariage entre Pierre Gemy et Marie Jeanne de Montigny, 18 mai 1786
      contrat de mariage; Gemy, Pierre; Montigny, Marie-Jeanne de
    - Contrat de mariage entre le sieur Moulain et la demoiselle Herbelot, 20 mai 1786
      contrat de mariage; Moulain (sieur); Herbelot (demoiselle)
    - Contrat de mariage Jean Jacques Rockensroh et Marie Françoise Sally, 21 mai 1786
      contrat de mariage; Rockensroh, Jean-Jacques; Sally, Marie-Françoise
    - Contrat de mariage entre le sieur Schmitt et la demoiselle Vacherot, 24 mai 1786
      contrat de mariage; Schmitt (sieur); Vacherot (demoiselle)
    - Testament déposé du sieur Vierrey, 24 mai 1786
      testament; dépôt de pièces; Vierrey (sieur)
    - Inventaire après décès de madame de Ponthieu, 26 mai 1786
      inventaire après décès; Ponthieu (madame de)
    - Inventaire après décès de madame Guérin, 29 mai 1786
      inventaire après décès; Guerin (madame)
    - Testament D. de madame veuve Baudet, 29 mai 1786
      testament; dépôt de pièces; Baudet (madame veuve)
    - Inventaire après décès du sieur Chebrié, 3 juin 1786
      inventaire après décès; Chebrie (sieur)
    - Contrat de mariage entre Pierre François Combert et Marie Magdelaine Provoit, 7 juin 1786
      contrat de mariage; Combert, Pierre-François; Provoit, Marie-Magdelaine
    - Inventaire après décès de madame Baudet, 8 juin 1786
      inventaire après décès; Baudet (madame)
    - Testament de Claude Etienne Jeannier, 10 juin 1786
      testament; Jeannier, Claude-Etienne
    - Testament de monsieur Gallavaly Scotti, prince de Molsetta, 10 juin 1786
      testament; Gallavaly Scotti (prince de Molsetta)